# 债务重组确认时点

提问人：Jings 时间：2022-12-29 15:06:40
请教陈版，被审计单位有一笔逾期应收票据，已经转入应收账款并计提了坏账准备，债务人是上市公司，债务人进行了债务重组，重组已经完成并公告。根据企业选择的方案，所申报确认的债权中，其中有一部分是以现金偿付，剩余部分是以方案中所定单价转为普通股。
1 、企业申报的债权跟账面金额有差异，差异主要是票据的逾期利息，以及诉讼费（之前已经计入费用），这部分是单独根据业务性质确认利息收入和冲减费用，还是应该跟住债务重组放在一起确认债务重组利得或冲减损失？
2 、涉及的还款金额和转股股票已经打到了管理人指定账户，但还没有给企业，是不是应该等偿还资金和股票到达企业账户时才能终止确认应收账款，同时确认债务重组利得和损失，以及企业将取得的股票作为金融资产核算时，在初始确认时的公允价值是否是按股票发放到企业账户当天的收盘价？
3 、如果 2 的处理方式是对的，截至报表日，相关资产仍然未到账，是否要对应收账款坏账进行单独测试，可收回金额能否按照现金偿还部分加根据协议转股价计算的股数乘以年末最后一个交易日的和来确认？

回答人：chenyiwei
1 、应单独根据业务性质确认利息收入和冲减费用。这些支出不属于重组债务本身。
2 、基于谨慎考虑，建议等偿还资金和股票到达企业账户时才能终止确认应收账款，同时确认债务重组利得和损失。取得股票的公允价值初始计量金额为过户完成日的公允价值。
3 、截至报表日，相关资产仍然未到账，是否要对应收账款坏账进行单独测试，考虑预计可从管理人收到的抵债资产金额。如果这些资产最终取得无重大不确定性，则可收回金额能否按照现金偿还部分加根据协议转股价计算的股数乘以年末最后一个交易日的和来确认。